臺灣臺中地方法院民事判決
                                    110年度中簡字第265號
原      告  廖健印  
被      告  張聖德  


上列當事人間請求遷讓房屋等事件，本院判決如下：
    主       文
原告之訴駁回。
訴訟費用由原告負擔。
    事實及理由
一、按原告之訴，依其所述之事實，在法律上顯無理由者，法院
    得不經言詞辯論，逕以判決駁回之，民事訴訟法第249條第2
    項定有明文。如有當事人不適格之情形，法院即不得對之為
    實體上之裁判。另按所謂「當事人適格」，係指具體訴訟可
    為當事人之資格，得受本案之判決而言。此種資格，稱為訴
    訟實施權或訴訟行為權。判斷當事人是否適格，應就該具體
    之訴訟，依當事人與特定訴訟標的之法律關係定之，且當事
    人適格為訴權存在之要件，屬法院應依職權調查之事項（參
    見最高法院95年度台抗字第78號及96年度台上字第1780號等
    民事裁判意旨）。又訴訟標的對於共同訴訟之各人必須合一
    確定者，必須一同起訴或一同被訴，其當事人之適格，始能
    謂無欠缺。而遺產屬於繼承人全體之公同共有，故就公同共
    有權利為訴訟者，乃屬固有必要共同訴訟，應由公同共有人
    全體一同起訴或被訴，否則於當事人之適格即有欠缺（參見
    最高法院99年度台上字第610號民事裁判意旨）。是以公同
    共有之財產為訴訟標的者，須由繼承人全體參與訴訟，始能
    謂當事人之適格無欠缺。如有當事人不適格之情事，法院即
    應以原告之訴為無理由，並不經言詞辯論，判決駁回之。
二、原告廖健印主張其父廖秋池於所有之臺中市○○區○○段00000○
    ○段00000地號土地上興建門牌號碼臺中市○○區○○巷00○0號房
    屋（未辦理保存登記），並於民國108年9月18日將系爭房屋
    出租予被告，租期自108年10月1日起至110年9月30日止，每
    月租金新臺幣（下同）18,000元，水電費亦由被告負擔，惟
    被告僅繳納2期房租及押租金18,000元及109年2月份房租10,
    000元後即未再繳納，屢經原告廖健印催款，被告均未置理
    ，原告廖健印業已以存證信函通知被告終止系爭租約，被告
    於系爭租約終止後繼續占有系爭房屋屬無權占有，原告廖健
    印自得依民法第767 條規定，請求被告遷讓返還系爭房屋。
    又被告無正當權源，占有使用系爭房屋，受有相當於租金之
    不當利益，原告廖健印併得依民法第179 條規定，請求被告
    給付起訴狀繕本送達翌日起至遷讓返還系爭房屋之日止，按
    月給付相當於租金之不當得利18,000元等語。
三、經查廖秋池業於108年12月4日死亡，系爭房地即為廖秋池之
    遺產而屬廖秋池之繼承人全體公同共有，而原告廖健印復就
    公同共有權利為訴訟，則依前揭最高法院99年度台上字第61
    0 號民事裁判意旨，即屬訴訟標的對於共同訴訟之各人必須
    合一確定，乃固有必要共同訴訟，必須被繼承人廖秋池之全
    體繼承人一同起訴或一同被訴，其當事人適格始無欠缺。然
    被繼承人廖秋池之法定繼承人除原告廖健印外，尚有賴玉滿
    、廖彩瓊、廖雅慧、廖珮誼、廖珮玲等人，而原告廖健印嗣
    雖追加其等為原告，然並未得其等簽名蓋印同意，有起訴書
    在卷可參，復經本院於108年7月9日裁定命原告廖健印及賴
    玉滿等人於收受裁定後5日內補正，如逾期未補正，即駁回
    原告廖健印之訴。然原告廖健印等6人雖均已收受前開裁定
    ，惟逾期仍未補正，有本院前開裁定及送達證書在卷可參，
    揆諸上開說明，原告廖健印提起本件訴訟即有當事人不適格
    之情形；準此，原告廖健印之訴無理由，本院自得逕以判決
    駁回，並不經言詞辯論為之。
四、訴訟費用負擔之依據：民事訴訟法第78條。
中　　華　　民　　國　　110 　年　　10　　月　　28　　日
                  臺灣臺中地方法院臺中簡易庭
                                  法  官  陳航代
以上為正本，係照原本作成。
如不服本判決，應於送達後20日內，向本院提出上訴狀並表明上
訴理由，如於本判決宣示後送達前提起上訴者，應於判決送達後
20日內補提上訴理由書（須附繕本）。如委任律師提起上訴者，
應一併繳納上訴審裁判費。 
中　　華　　民　　國　　110 　年　　11　　月　　1 　　日
                                  書記官  廖鳳美